【裁判字號】    97,訴,135
【裁判日期】    970324
【裁判案由】    毒品危害防制條例
【裁判全文】
臺灣臺北地方法院刑事判決               97年度訴字第135號
公  訴  人  臺灣臺北地方法院檢察署檢察官
被      告  甲○○
                    樓(另案在臺灣桃園監獄執行中)
上列被告因違反毒品危害防制條例案件，經檢察官提起公訴（96
年度毒偵字第3592號），本院改行簡式審判程序，判決如下：
    主  文
甲○○施用第一級毒品，累犯，處有期徒刑拾月，減為有期徒刑
伍月，扣案第一級毒品海洛因壹包（驗餘淨重壹點伍陸公克）沒
收銷燬之，扣案注射針筒貳支沒收之；又施用第二級毒品，累犯
，處有期徒刑陸月，減為有期徒刑月。應執行有期徒刑柒月，
扣案第一級毒品海洛因壹包（驗餘淨重壹點伍陸公克）沒收銷燬
之，扣案注射針筒貳支沒收之。
    事  實
甲○○前因施用毒品案件，經依臺灣板橋地方法院89年度毒聲字
第5725號裁定送勒戒處所觀察、勒戒後，認有繼續施用毒品之傾
向，經依同院89年度毒聲字第6022號裁定入戒治處所強制戒治，
嗣因認無繼續強制戒治之必要，遂經同院以90年度毒聲字第1954
號裁定停止戒治處分，所餘戒治期間付保護管束，於民國90年10
月16日保護管束期滿未經撤銷，視同強制戒治執行完畢。復因施
用毒品案件，經臺灣板橋地方法院以94年度訴字第1594號判處有
期徒刑1年4月，經臺灣高等法院以95年度上訴字第3353號駁回上
訴確定。詎猶不知悔改，於96年1月31日下午某時許，在臺北縣
新店市○○路8巷2之6號2樓租屋處，分別以將第一級毒品海洛因
摻混液體貯入針筒內注射、將第二級毒品安非他命放置在玻璃球
中燒烤使之產生煙霧之方式，各施用海洛因、安非他命1次，嗣
為警於當日下午7時30分許，在上址扣得其持有之海洛因1包（驗
餘淨重1.56公克）、其所有供施用、預備施用海洛因之注射針筒
各1支，查悉上情。
    理  由
一、訊據被告甲○○對上開犯罪事實坦承不諱，且被告警詢後所
    採之尿液經以氣相層析質譜儀（GC/MS）檢驗結果，確呈嗎
    啡、安非他命之陽性反應，有台灣檢驗科技股份有限公司96
    年2月16日濫用藥物尿液檢驗報告1紙在卷可稽，而扣案粉末
    1包，經送法務部調查局鑑定結果，係屬海洛因無訛，有該
    局96年3月2日調科壹字第09623014420號鑑定書附卷足憑，
    另有扣案注射針筒2支可資佐證，足認被告自白與事實相符
    ，犯行堪以認定，應予依法論科。
二、被告前因施用毒品案件，經依臺灣板橋地方法院89年度毒聲
    字第5725號裁定送勒戒處所觀察、勒戒後，認有繼續施用毒
    品之傾向，經依同院89年度毒聲字第6022號裁定入戒治處所
    強制戒治，嗣因認無繼續強制戒治之必要，遂經同院以90年
    度毒聲字第1954號裁定停止戒治處分，所餘戒治期間付保護
    管束，於90年10月16日保護管束期滿未經撤銷，視同強制戒
    治執行完畢。復因施用毒品案件，經臺灣板橋地方法院以94
    年度訴字第1594號判處有期徒刑1年4月，經臺灣高等法院以
    95年度上訴字第3353號駁回上訴確定等節，有刑案資料作業
    查註紀錄表、臺灣高等法院被告前案紀錄表在卷可按。是被
    告於經強制戒治執行完畢釋放後，曾於5年以內再犯毒品危
    害防制條例第10條之罪，經依法追訴處罰，本案係屬3犯以
    上，核與同條例第20條第3項所定「5年後再犯」之情形有別
    ，且因已於「5年以內再犯」，顯見其再犯率甚高，原實施
    觀察、勒戒或強制戒治，無法收其實效，而無5年戒斷期之
    存在，自無再經觀察、勒戒及強制戒治之必要 (最高法院95
    年度台非字第59號判決參照)，檢察官逕行起訴，即無不合
    。核被告所為，係犯毒品危害防制條例第10條第1項施用第
    一級毒品罪、同條第2項施用第二級毒品罪。其持有第一級
    毒品、第二級毒品之低度行為，均為施用之高度行為所吸收
    ，不另論罪。所犯上開2罪間，犯意各別、行為互殊，應予
    分論併罰。又被告前因竊盜案件，經臺灣板橋地方法院判處
    有期徒刑4月確定，甫於94年9月15日易科罰金執行完畢，有
    上開前案紀錄表足稽，其受有期徒刑執行完畢，於5年以內
    故意再犯本件有期徒刑以上之上開2罪，均為累犯，應各依
    刑法第47條第1項規定，加重其刑。爰審酌被告前經強制戒
    治後，猶未戒除施用毒品惡習，惟其施用毒品係戕害自身健
    康，且犯後坦承犯行，尚具悔意，及其犯罪之動機、目的、
    手段等一切情狀，分別量處如主文所示之刑。再被告犯罪時
    間均係在96年4月24日以前，合於中華民國九十六年罪犯減
    刑條例規定，應依該條例第2條第1項第3款規定，各減其宣
    告刑二分之一，並定應執行刑。扣案海洛因1包（驗餘淨重
    1.56公克），係屬查獲之毒品，應依毒品危害防制條例第18
    條第1項前段規定，沒收銷燬之；而扣案注射針筒2支，分供
    被告施用、預備施用海洛因所用，且均屬被告所有，業據其
    供承在卷，併依刑法第38條第1項第2款規定，予以沒收之。
據上論斷，應依刑事訴訟法第273條之1第1項、第299條第1項前
段，毒品危害防制條例第10條、第18條第1項前段，刑法第11條
、第47條第1項、第38條第1項第2款、第51條第5款，中華民國九
十六年罪犯減刑條例第2條第1項第3款、第7條，判決如主文。
本案經檢察官江貞諭到庭執行職務
中    華    民    國    97    年    3     月    24    日
                        臺灣臺北地方法院刑事第14庭
                                法  官  宋松璟
上正本證明與原本無異。
如不服本判決，應於判決送達後10日內向本院提出上訴狀 (應抄
附繕本)。
                                書記官  周小玲
中    華    民    國    97    年    3     月    25    日
附錄本案論罪科刑法條
毒品危害防制條例第10條
施用第一級毒品者，處6月以上5年以下有期徒刑。
施用第二級毒品者，處3年以下有期徒刑。


司法院資訊處製作；財團法人民間司法改革基金會備份。
